【裁判字號】    95,上訴,1204
【裁判日期】    950628
【裁判案由】    毒品危害防制條例
【裁判全文】
臺灣高等法院臺中分院刑事判決        95年度上訴字第1204號
上  訴  人
即  被  告  乙○○
上列上訴人因違反毒品危害防制條例案件，不服臺灣南投地方法
院95年度訴字第112號中華民國94年4月27日第一審判決（起訴案
號：臺灣南投地方法院檢察署95年度毒偵字第17號，併辦案號：
同署95年度毒偵字第203號），提起上訴，本院判決如下：
    主  文
上訴駁回。
    事  實及理  由
一、本案經本院審理結果，認第一審判決認事用法及量刑均無不
    當，應予維持，並引第一審判決書記載之事實、證據及理由
    。（如附件）
二、被告上訴意旨略以：伊已知施用毒品係錯誤行為，母親罹患
    癌症，請求減輕刑度，以便有更多時間陪伴母親云云。查：
    被告前因違反毒品危害防制條例案件，經臺灣臺中地方法院
    於民國九十二年十二月一日以九十二年度訴字第二二七八號
    判決判處施用第一級毒品海洛因部分有期徒刑十月、施用第
    二級毒品安非他命部分有期徒刑六月，應執行有期徒刑一年
    二月確定，甫於九十四年三月四日執行完畢。另因施用毒品
    案件，經原審法院於九十年二月七日以九十年度毒聲字第一
    六四號裁定送往強制戒治，後經同院於九十年七月十八日以
    九十年度毒聲字第八九一號裁定停止戒治，所餘戒治期間付
    保護管束，復於停止戒治期間再犯施用毒品案件，又經原審
    法院於九十一年一月二十四日以九十一年度毒聲字第一二一
    號裁定撤銷停止戒治，再送戒治處所施以強制戒治，嗣於九
    十二年三月二十六日執行完畢釋放。其於五年內，猶無悔改
    之意再為本件犯行，本院認施用毒品，除戕害自身之健康、
    生命外，並已衍生危害家庭之不良後果，且損及社會、國家
    之整體利益，被告既曾施用毒品，經法院判處有期徒刑，並
    已執行完畢，尚不能深切體悟，自愛自重，猶不顧施用毒品
    對其個人、家庭及社會、國家所造成之危害及負累，而再犯
    之，難認其罪責係屬輕微，自應受相當之刑罰制裁，始符社
    會正義，參酌施用第一級毒品海洛因之法定刑為六月以上五
    年以下，施用第二級毒品安非他命之法定刑為二月以上三年
    以下有期徒刑之罪。原審審酌被告之素行、犯罪之動機、情
    節、所生危害及其他犯罪情節並犯後之態度等一切情狀，依
    序分別就施用第一級毒品部分量處有期徒刑一年，施用第二
    級毒品部分量處有期徒刑七月，並定其執行刑為有期徒刑一
    年五月，均離法定刑之半有相當距離，難謂過重，被告上訴
    為無理由，應予駁回。
三、據上論斷，應依刑事訴訟法第三百七十三條、第三百六十八
    條，判決如主文。
本案經檢察官甲○○到庭執行職務。
中    華    民    國    95    年    6    月    28     日
            刑事第四庭  審判長法  官  洪  耀  宗
                              法  官  江  德  千
                              法  官  劉  登  俊
上列正本證明與原本無異。
除施用第二級毒品部分不得上訴外，其餘得上訴。
如不服本判決應於收受送達後十日內向本院提出上訴書狀，其未
敘述上訴之理由者並得於提起上訴後十日內向本院補提理由書（
均須按他造當事人之人數附繕本）。
                              書記官  粘  銘  環
中    華    民    國    95    年  6    月    29       日
                                                      Ａ
附件
臺灣南投地方法院刑事判決               95年度訴字第112號
公  訴  人  臺灣南投地方法院檢察署檢察官
被      告  乙○○  女  28歲（民國○○年○月○○日生）
                    身分證統一編號：Ｚ000000000號
                    住南投縣南投市○○里○○路60巷2號
上列被告因違反毒品危害防制條例案件，經檢察官提起公訴（九
十五年度毒偵字第一七號）及移送併辦（九十五年度毒偵字第二
○三號），因被告於準備程序中就被訴事實為有罪之陳述，經本
院合議庭裁定由受命法官獨任進行簡式審判程序，本院判決如下
：
    主  文
乙○○連續施用第一級毒品，累犯，處有期徒刑壹年，扣案之第
一級毒品海洛因壹包（送驗後淨重點壹壹公克）沒收銷燬之，
上開海洛因之外包裝袋壹個（空包裝重零點壹玖公克）、注射針
筒支、塑膠杓子貳支均沒收。又連續施用第二級毒品，累犯，
處有期徒刑柒月；應執行有期徒刑壹年伍月，扣案之第一級毒品
海洛因壹包（送驗後淨重點壹壹公克）沒收銷燬之，上開海洛
因之外包裝袋壹個（空包裝重零點壹玖公克）、注射針筒支、
塑膠杓子貳支均沒收。
    事  實
一、乙○○前因違反毒品危害防制條例案件，經臺灣臺中地方法
    院於民國九十二年十二月一日以九十二年度訴字第二二七八
    號判決判處施用第一級毒品海洛因部分有期徒刑十月、施用
    第二級毒品安非他命部分有期徒刑六月，應執行有期徒刑一
    年二月確定，甫於九十四年三月四日執行完畢。另因施用毒
    品案件，經本院於九十年二月七日以九十年度毒聲字第一六
    四號裁定送往強制戒治，後經本院於九十年七月十八日以九
    十年度毒聲字第八九一號裁定停止戒治，所餘戒治期間付保
    護管束。復於停止戒治期間再犯施用毒品案件，又經本院於
    九十一年一月二十四日以九十一年度毒聲字第一二一號裁定
    撤銷停止戒治，再送戒治處所施以強制戒治，嗣於九十二年
    三月二十六日執行完畢釋放。乙○○復基於施用第一級毒品
    海洛因之概括犯意，自九十四年九月中旬某日起至同年十二
    月十九日晚上八時許止，在南投縣南投市○○路六十巷二號
    住處等處，以針筒注射之方式，連續施用第一級毒品海洛因
    多次；又另行基於施用第二級毒品甲基安非他命之犯意，於
    九十四年十二月二十一日下午二時六分許起經警採尿送驗回
    溯九十六小時內之某時點，在不詳處所，以不詳方式，施用
    第二級毒品甲基安非他命一次。經警於同日零時十五分許，
    在上址住處查獲，並當場扣得第一級毒品海洛因三包（送驗
    後淨重三點一一公克）、注射針筒三支及塑膠杓子二支，且
    經警採尿送驗，結果呈嗎啡及甲基安非他命陽性反應，始知
    上情。乙○○又基於施用第一級毒品海洛因及第二級毒品甲
    基安非他命之犯意，於九十四年十二月十五日下午四時五十
    八分許起，回溯九十六小時之內某時點，在不詳處所，以不
    詳方式，分別施用第一級毒品海洛因及第二級毒品甲基安非
    他命各一次。嗣經警於九十四年十二月十五日下午四時五十
    八分許採尿送驗，結果呈嗎啡及甲基安非他命陽性反應，始
    查悉上情。
二、案經南投縣政府警察局竹山分局報告臺灣南投地方法院檢察
    署檢察官偵查起訴及移送併辦。
    理  由
一、程序方面：本件被告乙○○所犯為死刑、無期徒刑、最輕本
    刑為三年以上有期徒刑以外之罪，且非高等法院管轄第一審
    之案件，經本院合議庭裁定由受命法官行準備程序時，被告
    就被訴事實為有罪之陳述後，復經本院合議庭裁定由受命法
    官獨任行簡式審判程序，是其證據之調查，自不受刑事訴訟
    法第一百五十九條第一項、第一百六十一條之二、第一百六
    十一條之三、第一百六十三條之一及第一百六十四條至第一
    百七十條規定之限制，合先敘明。
二、訊據被告乙○○，對於上開連續施用第一級毒品海洛因及第
    二級毒品甲基安非他命之犯行，均坦白承認，經核被告於九
    十四年十二月十五日及於九十四年十二月二十一日在南投縣
    政府警察局竹山分局警詢中及其在檢察官偵訊時所供述之情
    節，就其施用第一級毒品海洛因部分與其在審判中自白之內
    容相符。再據被告於九十四年十二月十五日下午四時五十八
    分許，及於九十四年十二月二十一日下午一時五十五分許，
    分別在南投縣政府警察局竹山分局警詢時對其採尿，分別送
    往中山醫學大學附設醫院藥物濫用檢測中心及詮昕科技股份
    有限公司檢驗，結果均呈嗎啡及甲基安非他命陽性反應，此
    分別有南投縣政府警察局竹山分局尿檢驗尿液代號與真實姓
    名對照表各一份（編號ＣＳ○一四七號、一二─一一號）分
    別附於刑案偵查卷內及中山醫學大學附設醫院藥物濫用檢測
    中心流水編號第0000000號及詮昕科技股份有限公司
    九十五年一月三日報告編號四Ｃ二九○○五九號檢驗報告各
    一紙附分別於刑案偵查卷宗及偵查卷內可稽。按海洛因進入
    人體後，經代謝作用可分解生成嗎啡，最後是以嗎啡形態排
    於尿液中，此經法務部調查局七十九年二月二十七日七九陸
    一字第四○二八八一號函敘述甚明，故有無施用海洛因，係
    由尿液有無嗎啡反應判斷。至於甲基安非他命進入人體後，
    經代謝作用後，則係以甲基安非他命之形態排於尿液中，故
    有無施用甲基安非他命，則係由尿液有無甲基安非他命之陽
    性反應以為判斷。又按人體吸食毒品，經尿液排出之時間，
    依吸食量多寡、人體代謝功能、吸食者之年齡及性別不同而
    有所差異，一般而言，吸食者在四十八小時內所排泄之尿液
    ，均有可能被檢出，若經常或大量吸食，則經尿液排出時間
    約可延長至四天即九十六小時。本件被告分別於九十四年十
    二月十五日下午四時五十八分許，及於九十四年十二月二十
    一日下午一時五十五分許，經採尿送驗，結果均呈嗎啡及甲
    基安非他命之陽性反應，足認被告於上開採尿時間回溯九十
    六小時內之某時點，應有施用第一級毒品海洛因及第二級毒
    品甲基安非他命之事實。此外復有被告所持有之第一級毒品
    海洛因三包（送驗後淨重三點一一公克）及其供作施用工具
    之注射針筒三支、塑膠杓子二支扣案可稽。又被告前因違反
    毒品危害防制條例案件，經本院於九十年二月七日以九十年
    度毒聲字第一六四號裁定送往強制戒治，後經本院於九十年
    七月十八日以九十年度毒聲字第八九一號裁定停止戒治，所
    餘戒治期間付保護管束。復於停止戒治期間再犯施用毒品案
    件，又經本院於九十一年一月二十四日以九十一年度毒聲字
    第一二一號裁定撤銷停止戒治，再送戒治處所施以強制戒治
    ，嗣於九十二年三月二十六日執行完畢釋放之事實，有臺灣
    南投地方法院檢察署刑案資料查註紀錄表及臺灣高等法院被
    告全國前案紀錄表各一份附卷可稽。被告於強制戒治完畢後
    ，五年內再犯施用第一級、第二級毒品之犯行，堪以認定，
    應依法論科。
三、按海洛因、甲基安非他命分別為毒品危害防制條例第二條第
    二項第一、二款所稱之第一、二級毒品，不得非法施用。核
    被告施用海洛因、甲基安非他命之行為，係犯毒品危害防制
    條例第十條第一項、第二項之施用第一級、第二級毒品罪。
    其施用前持有第一級、第二級毒品之低度行為，應為施用之
    高度行為所吸收，均不另論罪。又其先後多次施用第一級毒
    品及二次施用第二級毒品之行為，皆時間密接、犯罪構成要
    件相同，顯係基於概括犯意為之，均為連續犯，均應依刑法
    第五十六條之規定論以一罪，並加重其刑。又被告前因違反
    毒品危害防制條例案件，經臺灣臺中地方法院於九十二年十
    二月一日以九十二年度訴字第二二七八號判決判處施用第一
    級毒品海洛因部分有期徒刑十月、施用第二級毒品安非他命
    部分有期徒刑六月，應執行有期徒刑一年二月確定，甫於九
    十四年三月四日執行完畢，此有臺灣高等法院被告前案紀錄
    表及臺灣南投地方法院檢察署刑案資料查註紀錄表在卷足憑
    ，其前受有期徒刑執行完畢，於五年內再犯本件最重本刑為
    有期徒刑以上之罪，均為累犯，應依刑法第四十七條之規定
    分別加重其刑，並均遞加重之。併案意旨所稱被告於九十四
    年十二月二十一日下午二時六分許起經警採尿送驗回溯九十
    六小時內之某時點，在不詳處所，以不詳方式，施用第二級
    毒品甲基安非他命一次之犯行部分，，雖未經移送併案，亦
    均未為公訴人起訴所敘及，惟該部分與起訴之事實有連續犯
    裁判上一罪之關係，自屬本院審判範圍所及，應併予審判，
    附予敘明。又被告所犯上開施用第一級毒品、第二級毒品二
    罪，犯意各別，罪名不同，應予分論併罰。爰審酌被告前已
    因施用毒品案件，經強制戒治，其仍不知戒絕，一再施用毒
    品戕害身心健康，衡量且被告犯後於審理中坦承其犯行、態
    度尚稱良好等一切情狀，分別量處如主文所示之刑，並定其
    應執行之刑。
四、扣案之疑似第一級毒品海洛因三包，經送往法務部調查局鑑
    定，結果其中一包（袋上標示３．３）含微量第一級第６項
    毒品海洛因，淨重三點一一公克，空包裝重零點一九公克，
    ，應依毒品危害防制條例第十八條第一項前段沒收銷燬之；
    裝海洛因用塑膠袋一個空包裝重零點一九公克及注射針筒三
    支、塑膠杓子二支，均係被告所有供犯罪所用之物，業據其
    自承在卷，應依刑法第三十八條第一項第二款宣告沒收。至
    於扣案之袋上編號分別標為０．８、１．５之白色粉末，被
    告辯稱係為白糖，經檢驗後亦未發現含法定毒品成分，有該
    局九十五年三月二十一日調科壹字第九七○○○二九八四號
    鑑定通知書一件附卷可參，均非供被告犯罪所用之物，爰不
    予宣告沒收，附此敘明。
據上論斷，應依刑事訴訟法第二百七十三條之一第一項、第二百
九十九條第一項前段，毒品危害防制條例第十條第一項、第二項
、第十八條第一項前段，刑法第十一條前段、第五十六條、第四
十七條、第五十一條第五款、第三十八條第一項第二款，判決如
主文。
本案經檢察官劉仁慈到庭執行職務。
中    華    民    國    95    年     4    月    27    日
                  臺灣南投地方法院刑事第一庭
                              法  官  劉邦遠
上正本證明與原本無異。
如不服本判決，應於判決送達後10日內向本院提出上訴狀（應抄
附繕本）。告訴人或被害人如對於本判決不服者，應具備理由請
求檢察官上訴，其上訴期間之計算係以檢察官收受判決正本之日
期為準。
中    華    民    國    95    年     4    月    27    日
                              書記官
附錄本件論罪科刑法條全文：
毒品危害防制條例第10條
施用第1級毒品者，處6月以上5年以下有期徒刑。
施用第2級毒品者，處3年以下有期徒刑。


司法院資訊處製作；財團法人民間司法改革基金會備份。
